ro-RO: Tipul de memorie de stocare: Memorie integrată; CFast card; Card micro SD; Card SD; Card XQD; Altele
fi: Muistin tallennustyyppi: Sisäänrakennettu muisti; CFast-kortti; Micro SD -kortti; SD-kortti; XQD-kortti; Muu
vi: Loại lưu trữ của bộ nhớ: Bộ nhớ trong; Thẻ CFast; Thẻ micro SD; Thẻ SD; Thẻ XQD; Khác
nb: Type minnelagring: Innebygd minne; CFast-kort; Micro SD-kort; SD-kort; XQD-kort; Annet
sk-SK: Typ pamäte: Vstavaná pamäť; CFast karta; Mikro SD karta; SD karta; XQD karta; Iné
ko: 메모리 저장 유형: 내장 메모리; CFast 카드; Micro SD 카드; SD 카드; XQD 카드; 기타
es: Tipo de almacenamiento de memoria: Memoria incorporada; Tarjeta CFast; Tarjeta micro SD; Tarjeta SD; Tarjeta SD; Otros
pl: Typ pamięci masowej: Wbudowana pamięć; Karta CFast; Karta MicroSD; Karta SD; Karta XQD; Inne
hu: Tárhely típusa: Beépített memória; CFast-kártya; Micro SD-kártya; SD-kártya; XQD-kártya; Egyéb
bg-BG: Тип съхранение на паметта: Вградена памет; CFast карта; Micro SD карта; SD карта; XQD карта; Други
da: Hukommelseslagertype: Indbygget hukommelse; CFast-kort; Micro SD-kort; SD-kort; XQD-kort; Andet
zh-CN: 存储器存储类型: 内置内存; CFast 卡; 微型 SD 卡; SD 卡; XQD 卡; 其他
fr: Type de stockage mémoire: Mémoire intégrée; Carte CFast; Carte Micro SD; Carte SD; Carte XQD; Autre
nl: Geheugenopslagtype: Ingebouwd geheugen; CFast-kaart; Micro SD-kaart; SD-kaart; XQD-kaart; Andere
lt-LT: Atminties saugojimo tipas: Integruota atmintis; „CFast“ kortelė; „Micro SD“ kortelė; SD kortelė; XQD kortelė; Kita
de: Speichertyp: Eingebauter Arbeitsspeicher; CFast-Karte; Micro-SD-Karte; SD-Karte; XQD-Karte; Sonstiges
sl-SI: Vrsta pomnilnika: Vgrajen pomnilnik; CFast card; Micro SD kartica; SD kartica; XQD card; Drugo
ja: メモリーストレージのタイプ: 内蔵メモリ; CFastカード; マイクロSDカード; SDカード; XQDカード; その他
pt-PT: Tipo de armazenamento de memória: Memória incorporada; Cartão CFast; Cartão Micro SD; Cartão SD; Cartão XQD; Outro
sv: Minneslagringstyp: Inbyggt minne; CFast-kort; Micro SD-kort; SD-kort; XQD-kort; Övrigt
zh-TW: 記憶體儲存類型: 內建記憶體; CFast 卡; 微型 SD 卡; SD 卡; XQD 卡; 其他
cs: Typ úložiště paměti: Integrovaná paměť; Karta CFast; Karta Micro SD; Karta SD; Karta XQD; Jiné
th: ประเภทการจัดเก็บหน่วยความจำ: หน่วยความจำภายในตัว; การ์ด CFast; การ์ด Micro SD; การ์ด SD; การ์ด XQD; อื่นๆ
ru: Тип запоминающего устройства: Встроенная память; Карта CFast; Карта Micro SD; Карта SD; Карта XQD; Другая
pt-BR: Tipo de armazenamento de memória: Memória incorporada; Cartão CFast; Cartão micro SD; Cartão SD; Cartão XQD; Outro
hr-HR: Vrsta memorijske pohrane: Ugrađena memorija; CFast kartica; MicroSD kartica; SD kartica; XQD kartica; Ostalo
el: Τύπος αποθήκευσης μνήμης: Ενσωματωμένη μνήμη; Κάρτα CFast; Κάρτα Micro SD; Κάρτα SD; Κάρτα XQD; Άλλο
tr: Bellek Depolama Türü: Dahili hafıza; CFast kartı; Mikro SD kart; SD kart; XQD Kart; Diğer
en: Memory storage type: Built-in memory; CFast card; Micro SD card; SD card; XQD card; Other
it: Tipo di storage della memoria: Memoria integrata; Scheda CFast; Scheda microSD; Scheda SD; Scheda XQD; Altro